臺灣高等法院高雄分院民事裁定　　　　　 100年度抗字第70號
抗　告　人　邱錦昌
上列抗告人與相對人板信商業銀行股份有限公司間因聲請停止執
行事件，對於中華民國99年12月7 日臺灣高雄地方法院99年度審
聲字第103 號所為裁定，提起抗告，本院裁定如下：
    主    文
原裁定廢棄。
相對人在第一審之聲請駁回。
聲請及抗告程序費用均由相對人負擔。
    理    由
一、抗告意旨略為：板信商業銀行股份有限公司（下稱板信）與
    保證責任高雄市第五信用合作社（下稱五信）為不同公司，
    伊聲請強制執行之債務人為板信及五信，僅板信提起債務人
    異議之訴而聲請供擔保停止強制執行，停止執行之效力不及
    於五信，執行法院應就五信部分續為強制執行。嗣板信已經
    撤回債務人異議之訴，伊亦撤回對板信之強制執行聲請，故
    本件已無停止執行之必要，求為廢棄原裁定，准予續就五信
    部分為強制執行。
二、按有回復原狀之聲請或提起再審或異議之訴，或對於和解為
    繼續審判之請求，或提起宣告調解無效之訴，撤銷調解之訴
    ，或對於許可強制執行之裁定提起抗告時，法院因必要情形
    或依聲請定相當並確實之擔保，得為停止強制執行之裁定，
    既經強制執行法第18條第2 項定有明文。是債務人以提起異
    議之訴為由聲請願供擔保准予裁定停止執行者，必須以該債
    務人異議之訴存在為前提，若該訴訟繫屬已經消滅者，則該
    部分之停止執行程序即應失所附麗。
三、本件相對人以其業以抗告人為被告，提起原法院99年度審訴
    字第2323號債務人異議之訴（下稱本案訴訟）為由，依強制
    執行法第18條第2 項規定，向原法院聲請於該訴訟事件終結
    前，停止原法院99年度司執字第125198號返還擔保理事職務
    股金強制執行事件之執行程序，經原法院99年度審聲字第10
    3 號裁定准許。然查，上開強制執行事件，抗告人係列五信
    為執行債務人，相對人概括承受五信之財產，聲請強制執行
    五信之財產，相對人則以其有無繼受五信，仍有爭議，其非
    執行名義效力所及，而以其名義提起本案訴訟（異議之訴）
    ，起訴及異議效力均未及於五信（本案訴訟卷及本院卷第17
    、18、43頁），僅就自己之財產部分聲請為停止執行，則原
    審就執行法院99年度司執字第125198號執行程序全部為停止
    執行之裁定，已逾相對人聲請停止執行之範圍而有違誤。嗣
    相對人自陳撤回上開本案訴訟，有撤回起訴狀在卷可稽（本
    院卷第29、33、43頁）。是本案訴訟業經相對人撤回而不存
    在，上開停止執行事由，自已消滅，停止執行之裁定即失所
    依附，而無維持之必要。抗告意旨指摘原裁定不當，求予廢
    棄，為有理由，應由本院廢棄原裁定，駁回相對人之聲請如
    主文第2 項所示。
據上論結，本件抗告為有理由，依強制執行法第30條之1 ，民事
訴訟法第492 條、第95條、第78條，裁定如主文。
中    華    民    國  100     年    5     月    23    日
                            民事第六庭
                                審判長法官  許明進
                                法      官  徐文祥
                                法      官  蘇姿月
以上正本證明與原本無異。
如不服本裁定應於送達後10日內向本院提出再抗告狀（並按他造
當事人之人數附繕本），並繳納再抗告費新臺幣1,000 元。
再為抗告僅得以適用法規顯有錯誤為理由，並應委任律師為代理
人。如委任律師提起抗告者，應一併繳納抗告費。
中    華    民    國  100     年    5     月    23    日
                                書  記  官  鄭翠芬
附註：
抗告人之配偶、三親等內之血親、二親等內之姻親，或抗告人為
法人、中央或地方機關時，其所屬專任人員具有律師資格並經法
院認適當者，亦得為第三審代理人。
抗告人或其法定代理人具有律師資格者及前項情形，應於提起抗